【裁判字號】    97,上易,2246
【裁判日期】    971127
【裁判案由】    詐欺
【裁判全文】
臺灣高等法院刑事判決                97年度上易字第2246號
上  訴  人  臺灣板橋地方法院檢察署檢察官
上  訴  人
即  被  告  丙○○
                    頂樓加蓋屋）
上列上訴人因詐欺案件，不服臺灣板橋地方法院97年度易字第
1201號，中華民國97年7月23日第一審判決（起訴案號：臺灣板
橋地方法院檢察署97年度偵緝字第700號），提起上訴，本院判
決如下：
    主  文
上訴駁回。
    犯罪事實及理由
一、本案經本院審理結果，認第一審以上訴人即被告丙○○犯刑
    法第339條第1項之詐欺取財罪，判處有期徒刑1年4月，減為
    有期徒刑8月，認事用法及量刑均無不當，應予維持，並引
    用第一審判決書記載之事實、證據及理由（如附件）。
二、公訴人上訴意旨略以：罪重罰輕，難以彰顯社會之公平正義
    等語。
三、上訴人即被告上訴意旨略以：被告丙○○純粹是幫告訴人連
    絡介紹人而已，確實有拿告訴人32萬元給那位假羅姓檢察官
    ，而不是占為己有，為何判那麼重；事後也是伊主動向告訴
    人提起被騙之事，不是像告訴人所言是告訴人發現後提起告
    訴等語。
四、就上訴意旨補充判決如下：
（一）本件被告上訴辯稱伊只有拿32萬元，伊是被騙，伊把錢
      拿給羅姓檢察官云云，經查，告訴人甲○○於96年1月10
      日下午1時許，在臺北縣板橋市○○路271號「肯德基」速
      食店前，交付現金26萬元予被告，復於於96年2月10日下
      午某時許，在前述速食店外，再次交付31萬2千元予被告
      ，其中30萬元作為向案外人陳科明購買土地之頭期款，另
      12,000元則作為答謝羅姓檢察官之用，被告前後共計詐得
      57萬2千元等情，業據證人即被害人甲○○指證在卷，並
      據證人甲○○提出其所述相符之國泰世華銀行第000－00
      －000000－0號帳戶存摺影本（戶名：甲○○）及三峽橫
      溪郵局第0000000-0000000號存摺影本（戶名：白雪雪）
      各一件附卷可憑（見偵查卷第16、17、27、28頁），另據
      證人白雪雪於偵查中證述明確，堪可採信。至被告雖聲請
      傳訊證人乙○○於本院到庭證稱：警察說找不到丙○○，
      警察說丙○○騙人家30萬元等語，經查，告訴人甲○○陳
      稱因被告說如果伊不報警，被告會還30萬，伊在無奈之下
      ，有答應被告只還30萬，這是會講到30萬元之原因等語，
      足認告訴人於告訴之初因言及被告願意償還30萬元一事，
      而於為警傳喚被告時，經警傳述上開數額，惟證人乙○○
      上開證言，係聽聞自警察所言；又並非在場親眼見聞告訴
      人交付款項予被告之人，是自難憑証人乙○○所聽聞而認
      被告僅有拿取告訴人30萬元，是被告辯稱其拿30萬或32萬
      元，均不可採。另被告係直接向告訴人拿取金錢之人，復
      無法供出所謂羅姓檢察官之人，自屬詐欺取財犯罪之行為
      人，被告辯稱係被羅姓檢察官所騙云云，顯係卸責之詞，
      不足以推翻原審有罪之認定。
（二）次查，原審已詳為審酌被告佯稱能為甲○○活動官司云云
      ，虛構情節詐騙金錢，手段惡劣，詐得之款項不少，又迄
      未賠償被害人所受損害，事後復虛詞掩飾犯行，且所為嚴
      重損害司法威信及廉潔形象，猶不宜輕縱，判處被告有期
      徒刑1年4月，並依法減刑，量刑亦屬妥適，公訴人上訴意
      旨指摘原審量刑過輕，被告上訴否認犯罪，並稱原審量刑
      過重云云，均無理由，應予駁回。
據上論結，應依刑事訴訟法第373條、第368條，判決如主文。
本案經林秀濤檢察官到庭執行職務。
中    華    民    國    97    年    11    月    27    日
                  刑事第六庭審判長法  官  林堭儀
                                  法  官  張明松
                                  法  官  吳淑惠
以上正本證明與原本無異。
不得上訴。
                                  書記官  陳雅加
中    華    民    國    97    年    12    月    2     日


司法院資訊處製作；財團法人民間司法改革基金會備份。
